# 不丧失控制权处置子公司部分股权

提问人：llp8706 时间：2019-01-16 00:22:29
请教各位老师，不丧失控制权处置子公司部分股权，在合并报表中，处置价款与处置长期股权投资相对应享有子公司自购买日或合并日开始持续计算的净资产份额之间的差额调整资本公积，资本公积的对方科目是投资收益对吗？期末处置全资子公司部分股权，当期不确认少数股东损益的是吗？

回答人：chenyiwei
1 、编制抵销分录时，对应科目一般是投资收益、年初未分配利润等。
2 、年末完成股权处置的，本年度无少数股东损益。